# 请教合并报表抵销问题（急需解决）

提问人：郝心情 时间：2011-03-28 21:42:16
执行《企业会计准则》 甲公司持有乙公司100%股权， 2009 年在合并报表中抵销未实现内部交易 100 万元。 2010 年甲公司将所持乙公司股权全部处置并确认相应的股权转让收益。那么在 2010 年合并报表中乙公司不再纳入合并报表范围，请问： 1.上年未实现内部交易，在本年合并报表中是否转回，依据是什么？ 2.如果转回，是确认投资收益，还是抵销收入及成本（当然包含存货）
谢谢指教！

回答人：chenyiwei
这个问题以前本版面上讨论过，你可以搜索一下，主要考虑是内部交易的方向是顺销还是逆销，有不同的考虑。

回答人：chenyiwei
回复 板凳 郝心情 的帖子合并报表层面不应出现“本期年初未分配利润与上年年末未分配利润不一致”的情况。